# 求助陈版主，关于期后调整事项问题

提问人：ybycpv 时间：2021-10-15 20:33:05
陈版主：
您好！请教个期后调整或非调整事项的判别问题：
C公司其他应付账款中有笔应付A公司的投资款 500 万元，其形成原因及过程为：C公司于 2019 年 12 月与C公司股东B及上述A公司签订《投资合作框架协议》，约定A公司拟以增资形式向C公司投资人民币陆亿元，A公司应在协议签署后三天内向C公司支付人民币陆千万元的保证金，协议生效后A公司即启动对C公司进行尽职调查和其他调查工作，调查期限不超过一个月。《投资合作框架协议》签订后，A公司未按期向C公司支付人民币陆千万的保证金，至今仅支付了 500 万元，也未启动对C公司进行尽职调查和其他调查工作。
C公司已于 2020 年 10 月向A公司快递了《解除协议通知》，并留有快递单号，且于 2020 年 10 月登报告示：与A公司解除《投资合作框架协议》，并没收A公司支付的 500 万元保证金，并于 2020 年 10 月 31 日将该笔款项计入营业外收入处理。
根据上述过程描述，《投资合作框架协议》签订于 2019 年度，A公司一直未有按合同约定，全额支付保证金，仅支付部分保证金 500 万，也未进行任何尽调，于基准日 2020 年 8 月 31 日已过去一年有余，虽然 2020 年 10 月进行了处理，但在基准日 2020 年 8 月 31 日，该期后事项是否应该判断属于期后调整事项呢？审计师应该对其账面值进行调整为 0 呢？ 谢谢陈版主！

回答人：chenyiwei
不建议将期后没收保证金的事项作为资产负债表日后调整事项。因为无法证明导致C公司可以合法没收该保证金的情况在 2020 年 8 月 31 日已经存在。建议就此问题咨询律师意见。